臺灣彰化地方法院刑事裁定
110年度聲字第1238號
聲  請  人  臺灣彰化地方檢察署檢察官   
受  刑  人  葉青珀



上列聲請人因受刑人數罪併罰有二裁判以上，聲請定其應執行之
刑（110年度執聲字第637號），本院裁定如下：
    主    文
葉青珀犯如附表所示之罪，所處如附表所示之刑，應執行有期徒
刑拾壹月，如易科罰金，以新臺幣壹仟元折算壹日。
    理    由
一、聲請意旨略以：受刑人葉青珀因違反毒品危害防制條例等數
    罪，先後經判決確定如附表，應依刑法第53條、第51條第5
    款規定，定其應執行之刑，爰依刑事訴訟法第477條第1項聲
    請裁定，並依刑法第41條第1項及第8項聲請定易科罰金之標
    準等語。
二、按數罪併罰，有2裁判以上者，依第51條之規定，定其應執
    行之刑，刑法第53條定有明文。又數罪併罰，分別宣告其罪
    之刑，宣告多數有期徒刑者，於各刑中之最長期以上，各刑
    合併之刑期以下，定其刑期，但不得逾30年，刑法第51條第
    5款亦定有明文。
三、經查，受刑人葉青珀因犯如附表所示之罪，經本院先後判處
    如附表所示之刑(其中如附表編號1至6所示之罪所處之刑，
    經本院以110年度簡字第146號判決定應執行之刑為有期徒刑
    8月，如易科罰金，以新臺幣1000元折算1日)，均經分別確
    定在案，有上開案件判決書及臺灣高等法院被告前案紀錄表
    等資料在卷可憑。茲檢察官聲請定其應執行之刑，本院審認
    核屬正當，經衡酌受刑人犯罪之性質均為違反毒品危害防制
    條例、犯行所生危害及犯罪情節等情形，定其應執行之刑如
    主文所示，並諭知易科罰金之折算標準。
四、依刑事訴訟法第477條第1項，刑法第53條、第51條第5款、
    第41條第1項前段、第8項，裁定如主文。
中    華    民    國   110    年   11    月    5    日
                  刑事第三庭    法  官  林慧欣
以上正本證明與原本無異。　　　　　　　　　
如不服本裁定，應於送達後5日內向本院提出抗告狀(應附繕本)
。
中    華    民    國   110    年   11    月    5    日
                                書記官  楊雅芳
附表：
 編          號          1         2 3  罪          名  毒品危害防制條例 毒品危害防制條例 毒品危害防制條例  宣    告    刑  有期徒刑4月，如易科罰金，以新臺幣1000元折算1日 有期徒刑4月，如易科罰金，以新臺幣1000元折算1日 有期徒刑4月，如易科罰金，以新臺幣1000元折算1日  犯  罪  日  期  109年9月6日 109年9月20日 109年10月5日  偵查(自訴)機關  年  度  案  號  臺灣彰化地方檢察署109年度毒偵字第1325、1413、1472、1636、1682、1732號 臺灣彰化地方檢察署109年度毒偵字第1325、1413、1472、1636、1682、1732號 臺灣彰化地方檢察署109年度毒偵字第1325、1413、1472、1636、1682、1732號 最  後  事實審 法    院 臺灣彰化地方法院 臺灣彰化地方法院 臺灣彰化地方法院  案    號 110年度簡字第146號 110年度簡字第146號 110年度簡字第146號  判決日期 110年2月3日 110年2月3日 110年2月3日 確  定  判  決 法    院 臺灣彰化地方法院 臺灣彰化地方法院 臺灣彰化地方法院  案    號 110年度簡字第146號 110年度簡字第146號 110年度簡字第146號  判    決 確定日期 110年3月12日 110年3月12日 110年3月12日 是否為得易科罰金、易服社會勞動之罪  是 是 是 備            註  臺灣彰化地方檢察署110年度執字第1845號     編號1至6所示之罪所處之刑已定應執行有期徒刑8月，如易科罰金，以新臺幣1000元折算1日   

 編          號         4        5 6  罪          名  毒品危害防制條例 毒品危害防制條例 毒品危害防制條例  宣    告    刑  有期徒刑4月，如易科罰金，以新臺幣1000元折算1日 有期徒刑4月，如易科罰金，以新臺幣1000元折算1日 有期徒刑4月，如易科罰金，以新臺幣1000元折算1日  犯  罪  日  期  109年10月11日 109年10月19日 109年10月26日  偵查(自訴)機關  年  度  案  號  臺灣彰化地方檢察署109年度毒偵字第1325、1413、1472、1636、1682、1732號 臺灣彰化地方檢察署109年度毒偵字第1325、1413、1472、1636、1682、1732號 臺灣彰化地方檢察署109年度毒偵字第1325、1413、1472、1636、1682、1732號 最  後  事實審 法    院 臺灣彰化地方法院 臺灣彰化地方法院 臺灣彰化地方法院  案    號 110年度簡字第146號 110年度簡字第146號 110年度簡字第146號  判決日期 110年2月3日 110年2月3日 110年2月3日 確  定  判  決 法    院 臺灣彰化地方法院 臺灣彰化地方法院 臺灣彰化地方法院  案    號 110年度簡字第146號 110年度簡字第146號 110年度簡字第146號  判    決 確定日期 110年3月12日 110年3月12日 110年3月12日 是否為得易科罰金、易服社會勞動之罪  是 是 是 備            註  臺灣彰化地方檢察署110年度執字第1845號     編號1至6所示之罪所處之刑已定應執行有期徒刑8月，如易科罰金，以新臺幣1000元折算1日   

 編          號         7    罪          名  毒品危害防制條例    宣    告    刑  有期徒刑5月，如易科罰金，以新臺幣1000元折算1日    犯  罪  日  期  110年2月4日    偵查(自訴)機關  年  度  案  號  臺灣彰化地方檢察署110年度毒偵字第446號   最  後  事實審 法    院 臺灣彰化地方法院    案    號 110年度簡字第886號    判決日期 110年7月15日   確  定  判  決 法    院 臺灣彰化地方法院    案    號 110年度簡字第886號    判    決 確定日期 110年8月18日   是否為得易科罰金、易服社會勞動之罪  是   備            註  臺灣彰化地方檢察署110年度執字第3745號